# 明股实债的列示问题

提问人：湘西春天 时间：2017-07-24 10:23:20
请教陈版主： 一个国资委投资的公司，是棚户区改造的平台公司，注册资本 10 亿元，现国家开发银行投资 5 亿元，占20%的股份，但是按投资协议，可以确认构成明股实债， 2016 年出资已到位，并办理了工商登记手续，公司按协议支付了 30 万的利息。 请陈版主指导下： 1 、 30 万元的利息确认当期费用的情况下，是否可以将投资款计入实收资本和资本公积，并的报表附注中进行披露。这种处理是否有一定的合理性，或者说风险不大呢。 2 、如果国家开发银行的投资款不能计入实收资本，应该如何列示，是否有明确的规定呢？

回答人：chenyiwei
请参考《瑞华研究 2010 ～ 2016 汇编》中的问题4-1-49。 需要明确以下问题： 1 、所讨论的会计主体是谁？是该主体的个别报表还是合并报表层面的处理？ 2 、今后国开行收回其出资的方式，是要求被投资公司减资，还是要求被投资公司的大股东收购股份，或者国开方面拥有选择退出方式的主动权？